臺灣彰化地方法院刑事判決　　　　　　　　　　　　　九十三年度易字第三九號
　　公　訴　人　臺灣彰化地方法院檢察署檢察官
　　被　　　告　己○○
右列被告因竊盜案件，經檢察官提起公訴（九十三年度偵字第二四八八號），暨移
併辦（九十三年度偵字第三一七六號、第三五○二號），於本院準備程序中，被告就
被訴事實為有罪之陳述，經本院合議庭裁定改依簡式審判程序審理，並判決如左：
    主  文
己○○共同連續竊盜，處有期徒刑參月，如易科罰金，以參佰元折算壹日。
    事  實
一、己○○曾因違反肅清煙毒條例案件，於民國八十四年九月一日，經本院以八十四
    年度訴字第六二六號判處有期徒刑二月，如易科罰金，以三百元折算一日確定，
    嗣於八十四年十月三十日易科罰金折算完畢（為下列竊盜犯行時已逾五年，故不
    構成累犯），復因違反毒品危害防制條例案件，現經本院審理中。其因覓無工作
    ，復缺款花用，竟意圖為自己不法之所有，基於竊盜之概括犯意，先後為下列犯
    行：
（一）與友人楊漢銘（所涉竊盜犯行，經臺灣彰化地方法院檢察署檢察官移送本院併
      案審理中）共同基於竊盜之犯意聯絡，於九十三年三月二十二日二十二時許，
      在彰化縣溪湖鎮○○路○段三五號「大興農超市」前，趁丙○○在上開超市內
      購物不及注意之際，由己○○把風，由楊漢銘徒手竊取停放該處屬丙○○所有
      價值新台幣（下同）一千五百元之捷安特腳踏車一部，得手後，由楊漢銘騎乘
      並搭載己○○返回其二人同住之彰化縣溪湖鎮○○里○○路二０五號藏放。嗣
      於九十三年三月二十三日十五時五十分許，在前述「大興農超市」內，由楊漢
      銘獨自一人（此部分己○○未與之有共同竊盜之犯意聯絡）竊取該店店員丁○○負責保管監督之５８度高梁酒乙瓶，經店員丁○○當場發現並報警，後經警
      依楊漢銘供述，並調閱設置於「大興農超市」前之監視錄影器拍攝之畫面始得
      知上情，並於同日十六時許，前往己○○上開住處逮捕己○○，並起出丙○○
      失竊之捷安特腳踏車一部。
（二）另己○○單獨承接上開竊盜之概括犯意，獨自一人，於九十三年三月二十三日
      凌晨三時三十分許，前往彰化縣溪湖鎮○○路○段八六號二十四小時營業之「
      統一超商」內，趁店員林明田忙碌未及注意之際，徒手將該店店長戊○○所有
      而由店員林明田管領持有並擺放於展示架上價值五百元之５８度高粱酒一瓶及
      價值十六元之麵包一個藏置於外套衣袖內而竊取之，得手後正欲離去之際，經
      店員林明田發現有異並阻止，拉扯間酒瓶不慎掉落在地因而摔破，己○○見狀
      趁隙逃逸，麵包及己○○所著之外套則遺留現場，戊○○報案後，經警依遺留
      於竊案現場之外套內之健保卡乙枚及設置於「統一超商」內之監視錄影器拍攝
      之畫面通知己○○到案說明，始偵知上情。
（三）復獨自一人，於九十三年四月十八日十九時十二分許，前往彰化縣溪湖鎮○○
      路一五六號營業中之「全國超市」內，以前開方法，竊取該店所有擺放於展示
      架上價值共七百四十元之長壽硬盒淡煙兩條，得手後正欲離去之際，經該店擔
      任特購職務之甲○○當場發現並報警查獲。
（四）又獨自一人，於九十三年五月二日十九時十一分許，前往彰化縣彰化市○○路
      ○段三二一號營業中之「家福股份有限公司彰化分公司」（俗稱「家樂福大賣
      場」）內，以同一方法，竊取該店所有擺放於展示架上價值五百五十元之「大
      衛杜夫」及價值五百九十九元之「峰」香煙各一條，得手後，正欲離去之際，
      經該店擔任警衛長職務之乙○○當場發現並報警查獲。
二、案經彰化縣警察局溪湖分局報告臺灣彰化地方法院檢察署檢察官偵查起訴暨彰化
    縣警察局溪湖分局、彰化分局報告臺灣彰化地方法院檢察署檢察官偵查後移送本
    院併案審理。
    理  由
一、本件被告己○○所涉係死刑、無期徒刑、最輕本刑為三年以上有期徒刑之罪或高
    等法院管轄第一審案件以外之罪，並於本院行準備程序時就被訴事實為有罪之陳
    述，本院合議庭依前揭規定，經評議結果，裁定改由一名法官獨任行簡式審判程
    序，先予敘明。
二、右揭犯罪事實，業據被告於警偵訊及本院審理時坦承不諱，互核與共犯楊漢銘於
    警詢及偵訊中供述之情節相符，並經證人丙○○、戊○○、甲○○、乙○○於警
    詢中證述甚明，復有丙○○、甲○○、乙○○出具之贓物認領保管單三紙、乙○○出具之每日竊盜記錄表乙紙、被告與共犯楊漢銘竊取丙○○所有之捷安特腳踏
    車一部後，楊漢銘騎乘搭載被告離去，經設置於「大興農超市」前之監視錄影器
    拍攝之畫面所翻拍之照片乙幀及被告在彰化縣溪湖鎮○○路○段八六號「統一超
    商」內，竊取擺放於展示架上之５８度高粱酒一瓶及麵包一個，經設置於該店內
    之監視錄影器拍攝之畫面所翻拍之照片三幀附卷暨被告竊取上述５８度高粱酒一
    瓶及麵包一個所著之外套乙件及其內之健保卡乙枚扣案可稽。綜上，本件事證已
    臻明確，被告犯行，洵堪認定，應依法論科。
三、核被告如事實欄一之（一）至（四）所為，皆係犯刑法第三百二十條第一項之竊
    盜罪。其與楊漢銘就事實欄一之（一）所示之竊盜犯行，有犯意之聯絡，行為之
    分擔，皆為共同正犯。再其先後四次竊盜犯行，時間緊接，犯罪構成要件相同，
    顯係基於概括犯意反覆為之，為連續犯，應依刑法第五十六條之規定從竊取財物
    價值較高且係夥同他人共犯故情節較重之事實欄一之（一）所示之共同竊盜一罪
    論，並加重其刑。至公訴人雖未敘及事實欄一之（三）、（四）所示之竊盜犯行
    ，惟此部分與公訴人起訴書所記載部分，有連續犯之裁判上一罪，業如前述，為
    起訴效力所及，本院自應併予審酌。爰審酌被告僅因違反肅清煙毒條例案件，於
    八十四年九月一日，經本院以八十四年度訴字第六二六號判處有期徒刑二月，如
    易科罰金，以三百元折算一日確定，嗣於八十四年十月三十日易科罰金折算完畢
    ，有臺灣高等法院被告全國前案紀錄表乙紙在卷可稽，於本案犯行前，僅觸犯一
    罪經論罪科刑，素行尚可，坦承犯行，犯後態度良好，竊得財物價值尚微，因缺
    款花用始為前開犯行之犯罪之動機，惟竊盜之次數達四次，兼衡被告犯罪之目的
    、手段、所生危害等一切情狀，量處如主文所示之刑，並諭知易科罰金之折算標
    準。
據上論斷，應依刑事訴訟法第二百七十三條之一第一項、第二百九十九條第一項前段
，刑法第二十八條、第五十六條、第三百二十條第一項、第四十一條第一項前段，罰
金罰鍰提高標準條例第一條前段、第二條，判決如主文。
本案經檢察官吳怡盈到庭執行職務。
中      華      民      國      九十三      年      六    月    三十    日
                                臺灣彰化地方法院刑事第三庭
                                    法      官  游  秀  雯
右正本證明與原本無異。
如不服本判決，應於判決送達後十日內，向本院提出上訴狀（須附繕本）。
                                    法院書記官  陳  文  俊
中      華      民      國      九十三      年     七     月     一     日
附錄本案論罪科刑法條全文
刑法第三百二十條
意圖為自己或第三人不法之所有，而竊取他人之動產者，為竊盜罪，處五年以下有期
徒刑、拘役或五百元以下罰金。
意圖為自己或第三人不法利益，而竊佔他人之不動產者，依前項之規定處斷。
前二項之未遂犯罰之。
